臺灣高雄地方法院刑事判決　　　　　　100年度審易字第358號
公　訴　人　臺灣高雄地方法院檢察署檢察官
被　　　告　施文斌
上列被告因竊盜案件，經檢察官提起公訴（99年度偵字第36977
號），本院依簡式審判程序判決如下：
    主  文
施文斌犯踰越安全設備竊盜罪，累犯，處有期徒刑壹年。
    事實及理由
一、按本件被告施文斌所犯係死刑、無期徒刑、最輕本刑為3 年
    以上有期徒刑以外之罪，其於審理時就前揭被訴事實為有罪
    之陳述，經法官告知簡式審判程序之旨，並聽取其與公訴人
    之意見後，本院認無不得或不宜改依簡式審判程序進行之處
    ，爰依刑事訴訟法第273 條之1 第1 項、第284 條之1 ，裁
    定本件進行簡式審判程序，合先敘明。
二、本件犯罪事實及證據，除累犯事實補充為：「施文斌曾因妨
    害妨害性自主案件，經臺灣彰化地方法院以民國94年度訴字
    第2087號判決判處有期徒刑8 月，上訴後，經臺灣高等法院
    台中分院以95年度上訴字第1511號判決駁回上訴，而告確定
    。嗣經臺灣高等法院台中分院以96年度聲減字第640 號裁定
    減為有期徒刑4 月確定，於96年7 月16日執行完畢。」、犯
    罪事實一第7 行第1 字後補充：「（侵入住宅部分未據告訴
    ）」等語；證據部分補充：「被告於本院審理中之自白」外
    ，其餘均引用檢察官起訴書（如附件）之記載。
三、按行為後法律有變更者，適用行為時之法律，但行為後之法
    律有利於行為人者，適用最有利於行為人之法律，刑法第2
    條第1 項定有明文。經查，被告行為後，刑法第321 條已於
    100 年1 月26日修正通過，並自同年月28日施行。依修正後
    刑法第321 條第1 項第1 款、第2 款規定：「犯竊盜罪而有
    下列情形之一者，處6 月以上、5 年以下有期徒刑，得併科
    新臺幣10萬元以下罰金：一侵入住宅或有人居住之建築物、
    船艦或隱匿其內而犯之者。二毀越門扇、牆垣或其他安全設
    備而犯之者。」，其中法定刑部分，修正前刑法第321 條第
    1 項並無併科罰金之規定，應以修正前之規定對被告較為有
    利。另關於侵入住宅之時間部分，修正前刑法第321 條第1
    項第1 款規定限於夜間侵入住宅等，始構成該款之加重竊盜
    罪，亦應以修正前之規定對被告較為有利。綜合上述條文修
    正前、後之比較，及刑法第2 條第1 項規定之「從舊從輕」
    原則，自應適用被告行為時之法律，即修正前刑法第321 條
    第1 項第2 款之相關規定，予以論處。
四、按刑法第321 條第1 項第2 款所謂安全設備，係指依社會通
    常觀念足認為防盜之設備而言，窗戶具有防盜之作用，應屬
    刑法第321 條第1 項第2 款所定之其他安全設備（最高法院
    55年臺上字第547 號判例、45年臺上字第1443號判例參照）
    。是核被告所為，係犯修正前刑法第321 條第1 項第2 款之
    踰越安全設備竊盜罪。又被告有事實欄所載之前科紀錄，於
    96年7 月16日執行完畢之事實，有臺灣高等法院被告前案紀
    錄表在卷可參，其受有期徒刑執行完畢5 年內，故意再犯有
    期徒刑以上之罪，為累犯，應依刑法第47條第1 項規定加重
    其刑。本院審酌被告正值青壯，不思以正途取財，未能尊重
    他人財產權，且尚未賠償被害人曾秋涵之損失，行為顯然可
    議；惟慮其犯後坦承犯行，態度尚佳等一切情狀，量處如主
    文所示之刑。
據上論斷，應依刑事訴訟法第273 條之1 第1 項、第284 條之1
、第299 條第1 項前段、第310 條之2 、第454 條第2 項，刑法
第2 條第1 項、第47條第1 項，修正前刑法第321 條第1 項第2
款，判決如主文。
本案經檢察官王兆琳到庭執行職務。
中    華    民    國    100   年     2    月    25    日
                  刑事第十庭  法  官  方錦源
以上正本證明與原本無異。
如不服本判決應於送達後10日內向本院提出上訴狀。
中    華    民    國    100   年    2     月    25    日
                              書記官  冒佩妤
附錄本案論罪科刑法條：
修正前刑法第321 條第1 項第2 款
犯竊盜罪而有左列情形之一者，處6 月以上、5 年以下有期徒刑
：
二毀越門扇、牆垣或其他安全設備而犯之者。
附件
臺灣高雄地方法院檢察署檢察官起訴書   99年度偵字第36977號
被      告  施文斌   男  36歲（民國○○年○○月○○日生）
                    住彰化縣鹿港鎮郭厝巷31號
                    （另案於臺灣高雄監獄執行中）
                    國民身分證統一編號：N00000000號
上列被告因竊盜案件，已經偵查終結，認應提起公訴，茲將犯罪
事實及證據並所犯法條分敘如下：
            犯罪事實
一、施文斌前因妨害性自主案件，經臺灣彰化地方法院以94年度
    訴字第2087號判決處有期徒刑8 月，經臺灣高等法院臺中分
    院以95年上訴字第1511號上訴駁回確定，於民國96年7 月16
    日縮刑期滿執行完畢。仍不知悔改，意圖為自己不法之所有
    ，於99年3 月27日17時30分許，以踰越房間之氣窗之方式，
    進入曾秋涵位在高雄市○○區○○路41巷2 之6 號5 樓B 房
    住處內，竊取曾秋涵所有之現金新臺幣（下同）50元硬幣6
    枚及紅包內的100 元得手，經警方在現場房門上方氣窗緣採
    得指紋數枚，比對結果與施文斌指紋相符，始循線查獲。
二、案經曾秋涵告訴暨高雄市政府警察局楠梓分局移送偵辦。
            證據並所犯法條
一、證據清單及待證事實：
┌──┬───────────┬─────────────┐
│編號│證據名稱              │待證事實                  │
├──┼───────────┼─────────────┤
│ 1  │被告施文斌於本署偵查中│全部之犯罪事實。          │
│    │之自白。              │                          │
├──┼───────────┼─────────────┤
│ 2  │證人即告訴人曾秋涵之指│告訴人失竊現金新臺幣50元硬│
│    │訴。                  │幣6枚及紅包內100元之事實。│
├──┼───────────┼─────────────┤
│ 3  │內政部警政署刑事警察局│竊案現場所採指紋3枚經送驗 │
│    │99年5月3日刑紋字第0990│結果與被告之指紋卡之右中、│
│    │057400號鑑定書。      │右中、左食指指紋相符之事實│
│    │                      │。                        │
├──┼───────────┼─────────────┤
│ 4  │現場照片18張。        │全部之犯罪事實。          │
└──┴───────────┴─────────────┘
二、按刑法第321 條第1 項第2 款所稱之「其他安全設備」，係
    指除門扇牆垣以外，依通常觀念足認為防盜之一切設備而言
    ，亦即具有隔絕防閑作用，並固定於土地上之建築物或工作
    物之安全設備而言。又該條同項款所謂之「門扇」，係指門
    戶、窗扇等阻隔出入之設備而言，鑲在門上之鎖，該鎖即構
    成門之一部，自屬「門扇」而非「安全設備」；窗戶依社會
    通常觀念，足認其係防盜之安全設備，故踰越窗戶侵入住宅
    行竊，應構成踰越安全設備竊盜罪，有最高法院45年台上字
    第1443號判例意旨可資參照。核被告所為，係犯刑法第321
    條第1 項第2 款毀越其他安全設備竊盜罪嫌。又被告曾受有
    前揭犯罪事實欄所載有期徒刑之執行完畢，有刑案資料查註
    紀錄表在卷可參，5 年以內故意再犯本件有期徒刑以上之罪
    ，為累犯，請依刑法第47條第1 項規定，加重其刑。
三、依刑事訴訟法第251 條第1 項提起公訴。
    此  致
臺灣高雄地方法院
中    華    民    國    100年    1    月    5    日
                          檢  察  官   葉淑文